【裁判字號】    89,訴,1800
【裁判日期】    890901
【裁判案由】    違反著作權法
【裁判全文】
臺灣臺中地方法院刑事判決                        八十九年度訴字第一八號
    公  訴  人  台灣台中地方法院檢察署檢察官
    被      告  丙○○
    被      告  丁○○
右列被告因違反著作權法案件，經檢察官提起公訴（八十九年度偵字第九四五三號）
，及移送併案審理（八十九年度偵字第一二二一八號），本院判決如左：
    主  文
丙○○共同以明知為侵害著作權之物而意圖營利而交付之方法，侵害他人之著作權為
常業，處有期徒刑壹年肆月。緩刑肆年。扣案之如附表一、二所示之ＣＤ雷射唱片共
玖佰陸拾玖片均沒收。
丁○○共同以明知為侵害著作權之物而意圖營利而交付之方法，侵害他人之著作權為
常業，處有期徒刑壹年貳月。扣案之如附表一、二所示之ＣＤ雷射唱片共玖佰陸拾玖
片均沒收。
    事  實
一、丁○○前曾於民國八十六年間因公共危險案件，經本院判處有期徒刑五月，緩刑
    三年，於八十六年八月十一日判決確定，猶不知悔改，丙○○明知綽號「小張」
    之不詳姓名之人所販售之雷射唱片，均係擅自重製滾石國際音樂股份有限公司等
    （詳如附表一、二所示之著作權人公司）唱片公司享有錄音著作權之雷射唱片，
    竟與丁○○共同基於意圖營利之常業犯意聯絡，自八十九年一月二十日起，先以
    每片雷射唱片新台幣（下同）八十元之代價向綽號「小張」之人買入，而在台中
    市○○路九十三號旁夜市設置攤位，再以每片雷射唱片一百元之價格販賣交付予
    不特定之人賺取差價牟利，並以該收入所得恃以為生，而以此方法侵害他人之錄
    音著作權；又丙○○為分擔其勞務，乃自八十九年二月十五日起，以每日八百元
    之代價，僱用有犯意聯絡之丁○○在攤位現場銷售盜版之雷射唱片，丁○○亦藉
    此薪資所得維生。嗣於八十九年二月十八日晚上九時三十分許，經警在上址查獲
    ，並扣得丙○○所有尚未賣出之如附表一所示盜版雷射唱片五百三十三片；丙○
    ○復於八十九年五月二十二日下午八時四十分許，經警在逢甲路與文華路口夜市
    查獲，並扣得其所有尚未賣出之如附表二所示盜版雷射唱片四百三十六片。
二、案經內政部警政署保安警察第二總隊第三大隊分別報請台灣台中地方法院檢察署
    檢察官偵查起訴移送併案審理。
    理  由
一、訊據被告丙○○、丁○○對右揭事實均坦承不諱，核與告訴人代理人甲○○、乙
    ○○分別於警訊中指訴之情節相符，並有告訴人所提出之被侵害錄音著作及權利
    相關證件清冊在卷足參，及扣案如附表一、二所示之盜版雷射唱片可資佐證。又
    被告丙○○前後二次經警查獲在夜市擺設攤位及僱請被告丁○○販賣盜版雷射唱
    片，且查扣之數量龐大，其行為具有反覆實施性，且被告二人於本院審理中亦表
    示行為當時並無其他工作，顯均恃此收入以維持生計至明。本件事證明確，被告
    二人犯行堪以認定。
二、被告二人明知係侵害著作權之物，意圖營利而交付，而侵害如事實欄所示之告訴
    人之著作權，係符合著作權法第八十七條第二款之規定，其又以之為常業，故應
    依同法第九十三條第三款、第九十四條之規定論以常業之罪。公訴人雖未就被告
    丙○○自八十九年二月十八日以後販賣之犯行起訴，惟已移送併案審理，且此部
    分之犯行，與公訴人已起訴經論罪之部分，有實質上一罪關係，自為起訴效力所
    及，本院自得一併審理。又被告二人就上開第一次查獲之犯行，彼此有犯意之聯
    絡及行為之分擔，均為共同正犯。又被告意圖營利而交付之雷射唱片，所收錄之
    多數歌曲，係重製如附表所示被害人公司享有著作權之著作，被告以一交付行為
    侵害多數著作權人之法益，為想像競合犯，依刑法第五十五條之規定，應從情節
    較重者處斷。本院審酌被告丙○○並無前科，有臺灣臺中地方法院檢察署刑案資
    料查註紀錄表可按，被告二人之品行，犯罪之動機、手段、查獲之次數、被告丁
    ○○僅係受僱，被告丙○○大量販賣非法重製之著作物對著作權人利益影響甚鉅
    ，及犯罪後之態度等一切情狀，分別量處如主文所示之刑，以資懲儆。查被告丙
    ○○未曾受有期徒刑以上刑之宣告，此有上開刑案資料查註紀錄表附卷可按，被
    告丙○○經此教訓當知警惕而無再犯之虞，本院綜核各情，認前開對其刑之宣告
    ，以暫不執行為適當，爰併予宣告緩刑四年，以啟自新。扣案如附表一、二所示
    ＣＤ雷射唱片共九百六十九片均為被告丙○○所有，且供犯本罪所用之物，業據
    其供明在卷，爰依刑法第三十八條第一項第二款之規定併予宣告沒收。
據上論斷，應依刑事訴訟法第二百九十九條第一項前段，著作權法第九十四條，刑法
第十一條前段、第二十八條、第五十五條、第七十四條第一款、第三十八條第一項第
二款，判決如主文。
本案經檢察官劉志文到庭執行職務
中      華      民      國      八十九      年      九    月      一    日
                                    臺灣臺中地方法院刑事第四庭
                                        法  官  卓  進  仕
右正本證明與原本無異。
如不服本判決，應於判決送達後十日內向本院提出上訴狀，上訴於臺灣高等法院臺中
分院（須附繕本）。
                                        書記官
中      華      民      國      八十九      年      九    月      一    日
附錄本判決論罪科刑之法條：
著作權法第九十四條：
以犯第九十一條、第九十二條或第九十三條之罪為常業者，處一年以上七年以下有期
徒刑，得併科新台幣四十五萬元以下罰金。
著作權法第九十三條第三款：
有左列情形之一者，處二年以下有期徒刑，得併科新臺幣十萬元以下罰金：
三、以第八十七條各款方法之一侵害他人之著作權者。
著作權法第八十七條第二款：
有下列情形之一者，除本法另有規定外，視為侵害著作權或製版權：
二、明知為侵害著作權或製版權之物而散布或意圖散布而陳列或持有或意圖營利而交
    付者。


司法院資訊處製作；財團法人民間司法改革基金會備份。
